臺灣臺北地方法院刑事裁定　　　　　　　　　　　　　九十一年度聲判字第七四號
　　聲　請　人　楊富議（即寶強企業社）
　　代　理　人　張仁龍律師
　　被　　　告　甲○○　女　四.
右列聲請人因告訴被告甲○○違反動產擔保交易法案件，不服臺灣高等法院檢察署檢
察長駁回再議之處分（九十一年度上聲議字第三六五號），聲請交付審判，本院裁定
如左：
    主    文
聲請駁回。
    理    由
一、按告訴人不服上級法院檢察署檢察長或檢察總長認再議為無理由而駁回之處分者
    ，得於接受處分書後十日內委任律師提出理由狀，向該管第一審法院聲請交付審
    判；法院認交付審判之聲請不合法或無理由者，應駁回之，刑事訴訟法第二百五
    十八條之一、第二百五十八條之三第二項前段，分別定有明文。
二、本件聲請人以被告甲○○涉犯動產擔保交易法之罪嫌，向臺灣臺北地方法院檢察
    署檢察官提出告訴，經該檢察署檢察官以九十一年度偵字第二二三五號為不起訴
    處分後，聲請人不服，聲請再議後經臺灣高等法院檢察署檢察長認再議為無理由
    ，於九十一年六月十七日以九十一年度上聲議字第三六五號處分書駁回再議之聲
    請。
三、聲請交付審判意旨詳如附件所載。
四、按動產擔保交易法第三十八條之罪之成立，須動產擔保交易債務人，有意圖不法
    利益且將標的物遷移、出賣、出質、移轉、抵押或為其他處分等，始克構成，經
    查：本件被告甲○○供稱：其只是附條件買賣契約書之名義人，事實上該車由其
    夫黃伯恩使用，然渠等並未將該車之停放處所遷移等語（見本院九十一年十二月
    二十六日訊問筆錄），核與證人黃伯恩證稱：其以甲○○名義與告訴人訂定分期
    付款買賣契約，後來因繳納分期付款金額與告訴人有爭執，因此才沒繼續付款，
    但其仍然將車子停放在當初所約定之「新店市○○路一五五號」處所，雖然九十
    年七月間因在立法委員林瑞圖處工作所以把戶籍遷往北投，但並未搬家，車子還
    是放在安忠路，一直到九十年八月間告訴人提起民事訴訟時，經林瑞圖與告訴人
    協調要告訴人到立法院來牽車，其就將車子騎到立法院停放，並且未再移動該車
    ，惟告訴人卻不將車取回，因此該車至今仍放在立法院等語（見本院九十一年十
    二月二十六日訊問筆錄），經檢察事務官於九十一年三月二十九日至立法院會勘
    現場，上揭車輛仍停放在立法院，且立法院之警衛小隊長張鴻武亦證稱：該車停
    在該處至少八個月以上等語（見九十一年度偵字第一一三五號卷第六十一頁背面
    ），所述時間與證人黃伯恩供稱九十年八月間將車放在立法院等候告訴人取回等
    語相符，又檢察官雖未傳喚證人乙○○作證，然被告曾於偵查中聲請傳喚乙○○
    ，是此為偵查中曾顯現之證據，經本院依職權調查後，證人乙○○證稱：九十年
    八、九月間其到立法院辦事，剛好看到黃伯恩與車行的人在爭執，黃伯恩要車行
    的人把已停在立法院的車遷回，但車行的人嫌車太舊不願意等語（見本院九十一
    年十二月二十三日訊問筆錄），足證九十年八、九月間黃伯恩及被告已通知告訴
    人該車遷移至立法院，是縱渠等將該車停在立法院至今長達數個月之久，惟遷移
    之時既已通知告訴人該車之遷移處所，亦因與告訴人就該標的物之價款給付有爭
    執才將該車遷移，且目的係為了歸還車輛，尚難認被告有何違反動產擔保交易法
    之犯意。再者，告訴人雖又提出戶籍謄本及遭退回之存證信函，證明被告於八十
    九年三月間即因遷移且未通知告訴人，而有違反動產擔保交易法之犯行云云，然
    被告於九十年七月三十一日前，戶籍均設在該車之約定停放處所新店市○○路一
    五五號，並未遷移，又告訴人於八十九年三月間所寄之存證信函雖遭退回，然被
    告當時之戶籍地在新店市○○路一五五號，被告與告訴人簽訂之商品分期付款契
    約書上所載處所亦為該址，而告訴人於八十九年三月間寄給被告之存證信函地址
    竟然為「臺北市○○○路○段三十八號十樓」，有上開存證信函、戶籍謄本及商
    品分期付款契約書附於偵查卷可按，此處既非被告戶籍地亦非標的物之約定停放
    地，經以「查無此人」而遭退回與常情並不相違，豈能因此即遽認被告有遷移機
    車之犯行？此外，並無其他證據證明被告有何違反動產擔保交易法之犯行，是原
    檢察官及臺灣高等法院檢察署檢察長分別予以不起訴處分及駁回再議之聲請，並
    無不當，本件交付審判之聲請為無理由，應予駁回。
依刑事訴訟法第二百五十八條之三第二項前段，裁定如主文。
中    華    民    國      九十一      年      十二    月    二十六      日
                                      臺灣臺北地方法院刑事第二庭
                                            審判長法  官  劉壽嵩
                                                  法  官  楊代華
                                                  法  官  蔡如琪
右正本證明與原本無異。
不得抗告。
                      書記官  黃鈴容
中    華    民    國      九十一      年      十二    月    二十七      日
